【裁判字號】    96,訴,2302
【裁判日期】    970128
【裁判案由】    違反槍砲彈藥刀械管制條例
【裁判全文】
臺灣高雄地方法院刑事判決              96年度訴字第2302號
公  訴  人  臺灣高雄地方法院檢察署檢察官
被      告  甲○○
選任辯護人  顏福松律師
上列被告因違反槍砲彈藥刀械管制條例案件，經檢察官提起公訴
（95年度偵字第19075 號），被告於本院準備程序中為有罪之陳
述，經合議庭裁定由受命法官依簡式審判程序獨任審理，本院判
決如下：
    主  文
甲○○未經許可，持有槍砲之主要組成零件，處有期徒刑捌月，
併科罰金新臺幣陸萬元，罰金如易服勞役，以新臺幣壹仟元折算
壹日；減為有期徒刑肆月，如易科罰金，以新台幣壹仟元折算壹
日，併科罰金新臺幣參萬元，罰金如易服勞役，以新臺幣壹仟元
折算壹日。扣案20公厘口徑之槍機壹個、步槍彈匣貳個，均沒收
之。
    事  實
一、甲○○明知未經主管機關許可，不得持有槍砲彈藥刀械管制
    條例之槍砲之主要組成零件，竟未經許可，自民國89年間起
    ，先後在非屬要塞堡壘地帶之屏東縣保力山靶場內拾獲槍砲
    主要組成零件之20公厘口徑槍機1 個、步槍彈匣2 個，而無
    故持有並置放在高雄市○○區○○街19之2 號其弟白炳元住
    處。嗣經警於95年7 月11日上午11時20分許，持本院法官所
    核發之搜索票，前往上址搜索，並當場扣得其持有槍砲主要
    組成零件之20公厘口徑槍機1 個、步槍彈匣2 個及非屬公告
    管制之20機砲空彈殼3 顆、50機槍空彈殼2 顆，及不具殺傷
    力之空氣長槍2 枝，始悉上情。
二、案經高雄市政府警察局三民第二分局報請臺灣高雄地方法院
    檢察署檢察官偵查起訴。
    理  由
一、本件被告甲○○所犯槍砲彈藥刀械管制條例第13條第4 項之
    未經許可持有槍砲之主要組成零件罪，所犯係為死刑、無刑
    徒刑或最輕本刑為3 年以上有期徒刑以外之罪，其於準備程
    序中就被訴犯罪事實為有罪之陳述，經依法告知簡式審判程
    序之旨，並聽取當事人之意見後，依刑事訴訟法第273 條之
    1 第1 項規定，裁定由受命法官獨任進行簡式審判程序，合
    先指明。
二、上揭犯罪事實，業據被告甲○○於本院審理時（本院卷第66
    、78頁）坦承不諱，核與證人白炳元於警詢（警卷第16至17
    頁）證述之情節相符，並有扣得其持有槍砲主要組成零件之
    20公厘口徑槍機1 個、步槍彈匣2 個及非屬公告管制之20機
    砲空彈殼3 顆、50機槍空彈殼2 顆，及不具殺傷力之空氣長
    槍2 枝（槍枝管制編號0000000000、0000000000）、扣押物
    品目錄表（警卷第29頁）、查獲現場照片22幀（警卷第38至
    59頁）可資為證。而本院依職權函詢內政部亦經該部函覆認
    扣案步槍彈匣2 個認係制式金屬彈匣，屬該部86年11月24日
    台（86）內警字第8670683 號公告之槍砲主要組成零件，有
    卷附內政部96年9 月17日內授警字第0960871487號函（本院
    卷第39頁），另扣案之槍機1 個係屬20公厘口徑之槍機，雖
    為國軍汰除裝備，但仍屬國軍管制軍品，有高雄市政府警察
    局三民第二分局95年7 月27日高市警三二分偵字第09500211
    4 號函（偵卷第24頁）及聯勤第四地區支援指揮部96年11月
    30日隍詳字第0960009306號函（本院卷第55頁）附卷可稽。
    是被告之自白已有相當之證據資料予以補強，應堪信為真實
    。從而，本案事證明確，被告犯行堪予認定，應依法論科。
三、核被告所為係犯槍砲彈藥刀械管制條例第13條第4 項未經許
    可持有槍砲之主要組成零件罪。爰審酌被告未經許可持有槍
    機、彈匣之行為，固屬不該，惟其於本院審理時尚能坦承犯
    行，及其所持有槍砲之主要組成零件僅有20公厘口徑槍機1
    支、步槍彈匣2 個，數量非多，情節尚屬輕微等一切情狀，
    量處如主文所示之刑，並斟酌被告教育程度、家庭經濟狀況
    等節，就併科罰金之部分，諭知易服勞役之折算標準。又被
    告犯本罪之終了時點在96年4 月24日以前，且合於中華民國
    96年罪犯減刑條例所定之減刑條件，爰依該條例減其宣告刑
    2 分之1 ，併就減刑後有期徒刑及併科之罰金刑部分，分別
    諭知易科罰金及易服勞役之折算標準。
四、扣案槍砲之主要組成零件20公厘槍機1 支、步槍彈匣2 個，
    係屬違禁物，已如前述，應依刑法第38條第1 項第1 款之規
    定，予以宣告沒收。
五、公訴意旨另以被告持有20機砲空彈殼3 顆、50機槍空彈殼2
    顆乙節，認此部分亦涉違反槍砲彈藥刀械管制條例第13條第
    4 項罪嫌。按犯罪事實應依證據認定之，無證據不得認定犯
    罪事實，刑事訴訟法第154 條第2 項定有明文。扣案被告持
    有之非屬公告管制之槍砲、彈藥主要組成零件的20機砲空彈
    殼3 顆、50機槍空彈殼2 顆，均已擊發，尚非公告查禁之物
    ，有內政部警政署刑事警察局96年7 月16日刑鑑字第096010
    1213號函（本院卷第15頁）及內政部96年9 月17日內授警字
    第0960871487號函（本院卷第39頁）函釋在案，另扣案被告
    所有之空氣長槍2 枝（槍枝管制編號0000000000、00000000
    00），經送鑑定結果認不具殺傷力，有內政部警政署刑事警
    察局95年9 月16日刑鑑字第0950110847號槍彈鑑定書（偵卷
    第34至40頁）可佐，俱非屬槍砲彈藥刀械管制條例所列管不
    得持有之違禁物，而公訴人既認此部分犯行與前經論科之本
    案犯行間，存有實質上一罪關係，本院爰不另為無罪之諭知
    。
據上論斷，應依刑事訴訟法第273 條之1 第1 項、第299 條第1
項前段，槍砲彈藥刀械管制條例第13條第4 項，刑法第11條前段
、第42條第3 項、第38條第1 項第1 款，中華民國96年罪犯減刑
條例第2 條第1 項第3 款、第7 條、第9 條，判決如主文。
本案經檢察官乙○○到庭執行職務。
中    華    民    國    97    年     1    月    28    日
                  刑事第八庭      法  官  曾仁勇
以上正本證明與原本無異。
如不服本判決應於收受本判決後10日內向本院提出上訴書狀，並
應敘述具體理由，如未敘述上訴理由者，應於上訴期間屆滿後20
日內補提理由書狀於本院（均須按他造當事人之人數附繕本）「
切勿逕送上級法院」。
中    華    民    國    97    年     1    月    28    日
                                  書記官  王治華
附錄本判決論罪科刑法條：
槍砲彈藥刀械管制條例第13條第1 項、第4 項
未經許可，製造、販賣或運輸槍砲、彈藥之主要組成零件者，處
3 年以上10年以下有期徒刑，併科新臺幣700 萬元以下罰金。
未經許可，持有、寄藏或意圖販賣而陳列第1 項所列零件者，處
6 月以上5 年以下有期徒刑，併科新臺幣300 元以下罰金。


司法院資訊處製作；財團法人民間司法改革基金會備份。
